【裁判字號】    90,自,23
【裁判日期】    900612
【裁判案由】    詐欺等
【裁判全文】
臺灣高雄地方法院刑事判決                              九十年度自字第二三號
    自  訴  人  隆進小客車租賃有限公司
    自訴代表人  乙○○
    自訴代理人  吳政桔
    被      告  丙○○
右列被告因詐欺案件，經自訴人提起自訴，甲○判決如左：
    主  文
丙○○無罪。
    理  由
一、自訴意旨略以：被告丙○○意圖為自己不法之所有，於民國八十九年十一月二十
    日向自訴人隆進小客車租賃有限公司（以下簡稱隆進公司）租用車號ＺＡ—一
    一六號小客車一輛（以下簡稱系爭車輛），約明租金每日新台幣（下同）一千六
    百元，謊稱僅租用一日，翌日即會將車歸還，不會拖欠租金等語，並簽訂租車契
    約書一紙，然被告自此後即逃匿無蹤亦未將車歸還，積欠之租金迄今已逾六萬四
    千元，因認被告涉有刑法第三百三十九條第一項之詐欺取財罪嫌（自訴狀誤引同
    條第二項之詐欺得利罪）。
二、按犯罪事實應依證據認定之，無證據不得推定其犯罪事實。又不能證明被告犯罪
    者，應諭知無罪之判決，刑事訴訟法第一百五十四條、第三百零一條第一項分別
    定有明文。又按，刑法第三百三十九條第一項之詐欺罪之成立，以意圖為自己或
    第三人不法所有，以詐術使人將本人或第三人之物交付為要件，如行為人並未施
    用詐術，或其所用方法不能認係詐術，亦不致使人陷於錯誤，即均與該條之構成
    要件有間，有最高法院四十六年度臺上字第二六０號判例可資參照。
三、自訴人認被告涉有詐欺罪嫌，無非係以被告租車後迄未將系爭車輛歸還，亦未繳
    納租金等情為據，並提出租車契約書一份為證。
四、訊據被告丙○○堅決否認有何詐欺犯行，辯稱：我並未租用系爭車輛，我完全不
    知情等語。經查：自訴代理人吳政桔業已到庭指稱：我們車行內當初負責簽訂系
    爭車輛租用契約書的員工說，來租車的人與在庭被告長得不太一樣等語（參照甲
    ○九十年三月八日訊問筆錄），另經甲○依職權將自訴代理人提出之系爭租車契
    約書上「承租人」欄所留存之指印，與甲○命被告當庭留存之指印一併送鑑定之
    結果，認「二者指紋不同，即非出於同一人所捺印」，有法務部調查局鑑定通知
    書一紙附卷可稽，是以被告辯稱其未租用系爭車輛等語，堪予採信。從而，被告
    既未租用系爭車輛，即無從對自訴人施用詐術，此外，復查無其他積極證據足證
    被告與實際租車者之間有何詐欺之犯意聯絡，是以被告自不構成刑法之詐欺罪。
    綜上所述，被告並無如自訴人所指詐欺犯行，此外復查無其他積極證據足資證明
    被告有符合刑法上詐欺罪構成要件之行為，核諸前揭說明，自應由甲○為被告丙
    ○○無罪之諭知。
據上論斷，應依刑事訴訟法第三百零一條第一項前段，第三百四十三條，判決如主文
。
中      華      民      國      九十    年      六    月      十二      日
                                  臺灣高雄地方法院刑事第六庭
                                      法  官  周  玉  群
右正本證明與原本無異。
如不服本判決，應於判決送達後十日內，向甲○提出上訴狀。
                                      書記官  黃  英  彥
中      華      民      國      九十    年      六    月      十二      日


司法院資訊處製作；財團法人民間司法改革基金會備份。
